---
title: "Preços Cartola"
output:
  html_document:
    df_print: paged
  html_notebook: default
  pdf_document: default
---

```{r warning=FALSE, message=FALSE}
library(dplyr)
library(tidyverse)
library(ggplot2)
library(tidyr)
library(plyr)
library(corrplot)
```

# Métodos para serem reutilizados no processamento dos dados.

```{r warning=FALSE, message=FALSE}
read_rodada <- function(rodada){
  print(sprintf("Lendo rodada: %i", i))
  fileName <- sprintf('data/2019/rodada-%i.csv', i)
  rodada_df <- read.csv(fileName, fileEncoding = "UTF-8")
  rodada_df
}

clean_df <- function(df) {
  df$atletas.foto <- NULL
  df$FS <-NULL
  df$RB <-NULL
  df$PE <-NULL
  df$FC <-NULL
  df$G  <-NULL
  df$FF <-NULL
  df$FT <-NULL
  df$FD <-NULL
  df$DD <-NULL
  df$GS <-NULL
  df$SG <-NULL
  df$A <-NULL
  df$CA <-NULL
  df$I <-NULL
  df$CV <-NULL
  df$PP <-NULL
  df$GC <-NULL
  df$DP <-NULL
  df$X <- NULL
  df$atletas.clube_id <- NULL
  df$atletas.slug <- NULL
  df$atletas.nome <- NULL
  df
}
```




```{r warning=FALSE, message=FALSE}
rodadas <- 1:38

df <- NA
for(i in rodadas) {
  rodada_df = read_rodada(i)
  if (is.na(df))
  {
    df <- rodada_df
  } else {
    df <-rbind(df, rodada_df)
  }
}
#df <- clean_df(df)

head(df)
```


# Adicionando resultado dos jogos no dataframe.

```{r warning=FALSE, message=FALSE}
jogos <- read.csv("data/2019/2019_partidas2.csv", fileEncoding = "UTF-8", sep = ';')


summary(jogos)

get_team <- function(time, rodada) {
  jogo <- jogos %>% filter(round==rodada, home_team == time | away_team == time)
  if (jogo$home_team == time) {
      jogo$home_team
  } else {
      jogo$away_team
  }
}

#df$contra <- NA
#for (i in 1:length(df)) {
#  get_team(df)
#}

#df$contra <- apply(df, 2, get_team(df$atletas.clube_id, df$atletas.rodada_id))

clubes <- distinct(df, df$atletas.clube.id.full.name, .keep_all = TRUE) %>% select(atletas.clube_id, atletas.clube.id.full.name)


df$contra_id <- NA
df$contra <- NA
for (i in 1:nrow(df)) {
  time <- get_team(df$atletas.clube_id[i], df$atletas.rodada_id[i])
  df$contra_id[i] <- time
  clube_name <- clubes[clubes$atletas.clube_id==time,][2]
  df$contra[i] <- toString(clube_name[1,1])
}

```


# Clubes que somaram mais pontos
```{r}
clube_pontos <- setNames(aggregate(df$atletas.pontos_num~df$atletas.clube.id.full.name, df, FUN=sum), c("clube", "pontos"))

p <- ggplot(clube_pontos, aes(x=reorder(clube, -pontos), y=pontos)) + geom_bar(stat="identity") +
  theme(axis.text.x=element_text(angle=90,hjust=1,vjust=0.5))
p + ggtitle("Clubes que mais somaram pontos.")
```

# Clubes que valem mais Cartoletas

```{r}
ultima_rodada <- df %>% filter(atletas.rodada_id == 38)
clube_cartoletas <- setNames(aggregate(ultima_rodada$atletas.preco_num~ultima_rodada$atletas.clube.id.full.name, ultima_rodada, FUN=sum), c("clube", "cartoletas"))

p <- ggplot(clube_cartoletas, aes(x=reorder(clube, -cartoletas), y=cartoletas)) + geom_bar(stat="identity") +
  theme(axis.text.x=element_text(angle=90,hjust=1,vjust=0.5))

p + ggtitle("Clubes que mais valem cartoletas")
```

# Goleiros que mais Conseguiram DD(Defesa Dificil)

```{r}
goleiro_dd <- setNames(aggregate(df$DD~df$atletas.nome, df, FUN=sum), c("goleiro", "DD"))

goleiro_dd <- head(arrange(goleiro_dd,desc(DD)), n = 12)

p <- ggplot(goleiro_dd, aes(x=reorder(goleiro, -DD), y=DD)) + geom_bar(stat="identity") +
  theme(axis.text.x=element_text(angle=90,hjust=1,vjust=0.5))
p + ggtitle("Goleiros com mais DD(Defesa Dificil)")
```


# Clubes que mais cedem defesas difíceis(DD)

```{r}
dd_cedidas <- setNames(aggregate(df$DD~df$contra, df, FUN=sum), c("Clube", "DD"))

dd_cedidas <- head(arrange(dd_cedidas, desc(DD)), n = 20)

p <- ggplot(dd_cedidas, aes(x=reorder(Clube, -DD), y=DD)) + geom_bar(stat="identity") +
  theme(axis.text.x=element_text(angle=90,hjust=1,vjust=0.5))
p + ggtitle("Clubes que mais cedem DD(Defesa Dificil)")

```



# Jogadores com mais RB (Roubada de Bola)

```{r}
jogadores_rb <- setNames(aggregate(df$RB~df$atletas.nome, df, FUN=sum), c("Jogador", "RB"))

jogadores_rb <- head(arrange(jogadores_rb,desc(RB)), n = 12)

p <- ggplot(jogadores_rb, aes(x=reorder(Jogador, -RB), y=RB)) + geom_bar(stat="identity") +
  theme(axis.text.x=element_text(angle=90,hjust=1,vjust=0.5))
p + ggtitle("Jogadores com mais RB(Roubada de bola)")
```

Times que mais cedem Roubada de Bola (RB)

```{r}
clubes_rb <- setNames(aggregate(df$RB~df$contra, df, FUN=sum), c("Clube", "RB"))

clubes_rb <- head(arrange(clubes_rb,desc(RB)), n = 20)

p <- ggplot(clubes_rb, aes(x=reorder(Clube, -RB), y=RB)) + geom_bar(stat="identity") +
  theme(axis.text.x=element_text(angle=90,hjust=1,vjust=0.5))
p + ggtitle("Clubes que mais cedem RB(Roubada de Bola)")
```



```{r}

df <- clean_df(df)


get_player_summary <- function(player_name) {
    cassio <- filter(df, df$atletas.apelido == player_name)
    cassio["variacao_preco_lag"] <- lead(cassio$atletas.variacao_num, n=1)
    cassio["pontos_lag"] <- lead(cassio$atletas.pontos_num, n=1)
    cassio["media_lag"] <- lag(cassio$atletas.media_num, n=1)

    cassio = cassio %>% filter(atletas.status_id != 'Nulo' ) %>% filter(atletas.status_id != 'Suspenso') %>% filter(atletas.rodada_id > 5)
    cassio = cassio %>%  drop_na()

    cassio <- cassio %>% select('variacao_preco_lag', 'pontos_lag', 'media_lag', 'atletas.preco_num')
    cassio
}



c <- get_player_summary("Cássio")


M <- cor(c)
print(M)

```

# Criando o modelo
```{r}

print(dim(c))

treino <- c[1:18,]

modelo <- lm(variacao_preco_lag ~ atletas.preco_num + pontos_lag + media_lag, data = treino) #lm(atletas.variacao_num ~ atletas.preco_num + atletas.pontos_num + atletas.media_num, data=dados_arrascaeta)
summary(modelo)


#print(sprintf("Erro quadratico médio: %f", mean(modelo$residuals^2)))

```


# Testando o modelo.
```{r}

cassio_teste <- c[18:21,]

for (i in 1:nrow(cassio_teste)) {
  data_new = data.frame("atletas.preco_num"=c(cassio_teste[i, "atletas.preco_num"]),
                      "pontos_lag"=c(cassio_teste[i, "pontos_lag"]),
                      "media_lag"=c(cassio_teste[i, "media_lag"]))
  result <- predict(modelo, data_new)
  result
  print(sprintf("Resultado esperado %f - resultado obtido: %f", cassio_teste[i, "variacao_preco_lag"], result))
}

```

