---
title: "Exercicio 3"
output:
  html_document:
    df_print: paged
---
```{r error=FALSE, warning=FALSE, message=FALSE}
library(MASS)
library(dplyr)
library(tidyverse)

data <- Boston
```

## 3. Exercício 3 (Regressão Linear Múltipla)
Considere o mesmo problema de regressão abordado no Exercício 2, ou seja, os dados da biblioteca MASS,
relacionados com o conjunto de dados da cidade de Boston. O objetivo com este exercício consiste em utilizar
mais informações disponíveis no conjunto de dados, isto é, mais features. Isto permite que a regressão linear
múltipla possa ser explorada neste problema.
De forma específica, utilize as features x1 = crim, x2 = rm e x3 = lstat para compor o modelo de regressão linear
múltipla. Isso significa que vão existir quatro parâmetros no modelo de ML (n+1 = 4) para a realização da
regressão linear, de acordo com
hθ (x) = θ0 +θ1x1 +θ2x2 +θ3x3 (1.6)
Abaixo, seguem os itens que devemos solucionar neste desenvolvimento, visando alcançar o objetivo deste
exercício:
• Questões Avaliativas
> 1) Faça a exploração estatística das variáveis explanatórias crim, rm e lstat.


> 2) Aplique a normalização (feature scaling).

```{r}

data.scaled <- data.frame(data$crim, data$rm, data$lstat)

normalize <- function(x) {
    p1 <- x - mean(x)
    p2 <- sd(x)
    return (p1 / p2)
  }

data.scaled <- data %>% mutate(sd_crim =  normalize(crim)) %>% mutate(sd_rm= normalize(rm)) %>%  mutate(sd_lstat = normalize(lstat))
```


> 3) Construa e treine o modelo preditivo de ML baseado em regressão linear múltipla.

```{r}
modelo_ML <- lm(medv ~  sd_crim + sd_rm + sd_lstat, data=data.scaled)

modelo_ML$coefficients
summary(modelo_ML)
```

> 4) Realize as predições do modelo sobre os dado de treinamento e calcule a média de seus resíduos.

```{r}
predict(modelo_ML)
```


> 5) Qual seria o preço mediano de uma casa na região suburbana de Boston, considerando as seguintes
informações sobre a vizinhança: taxa de criminalidade per capita de crim = 0.15, número médio de
cômodos nas casas rm = 5 e porcentagem da população de baixa renda lstat = 20%?

```{r}
crim <- 0.15
rm <- 5
lstat <-20

normalize <- function(x) {
  p1 <- x - mean(x)
  p2 <- sd(x)
  return (p1 / p2)
}

crimArray <- append(data$crim, crim)
rmArray <- append(data$rm, rm)
lstatArray <- append(data$lstat, lstat)

typeof(crimArray)
nCrim <- normalize(crimArray)
nRm <- normalize(rmArray)
nLstat <- normalize(lstatArray)

sd_crim = tail(nCrim, n=1)
sd_rm = tail(nRm, n=1)
sdLstat = tail(nLstat, n=1)

data.new <- data.frame("sd_lstat"=c(sdLstat), "sd_crim"=c(sd_crim), "sd_rm"=c(sd_rm))
result <- predict(modelo_ML, data.new)
print(result)
```


> 6) Implemente o algoritmo do gradiente descendente.

Utilzei como referencia: https://stackoverflow.com/questions/39153517/multivariate-linear-regression-gradient-descent-in-r

```{r error=FALSE, warning=FALSE, message=FALSE}

datavar <- data.scaled %>% 
  mutate(sd_crim =  normalize(crim)) %>% 
  mutate(sd_rm= normalize(rm)) %>%  
  mutate(sd_lstat = normalize(lstat))

attach(datavar)

X <- cbind(rep(1, nrow(datavar)), sd_crim,sd_rm, sd_lstat)
y <- medv

h <- function(X, theta){
  return(t(theta) %*% X)
}

cost <- function(X, y, theta){
  result <- sum((X %*% theta - y)^2 ) / (2*length(y))
  
  return(result)
}


# here I calculate the gradient, 
#mathematically speaking I calculate derivetive of cost function at given points
gradient <- function(X, y, theta){
  m <- nrow(X)
  sum <- c(0,0,0,0)
  
  for (i in 1 : m) {
    sum <- sum + (h(X[i,], theta) - y[i]) * X[i,]
  }
  return(sum)
}


gradientDescent <- function(X, y, alpha, maxit){
  m <- nrow(X)
  theta <- c(0,0,0,0)
  
  cost_history <- rep(0,maxit)
  
  for (i in 1 : maxit) {
    theta <- theta - alpha*(1/m)*gradient(X, y, theta)
    
    cost_history[i] <- cost(X, y, theta)
  }
  
  plot(1:maxit, cost_history, type = 'l')
  
  return(theta)
}


theta <- gradientDescent(X, y, 0.1, 500)
print(theta)

```

> 7) Solucione o problema de regressão linear com as equações normais e faça um comparativo

```{r}
size_data = dim(data)
ones_data = replicate(size_data[1],1)

# Matriz de Design
X = data.frame(crim = data$crim, rm = data$rm, lstat = data$lstat)

normalize <- function(x) {
    p1 <- x - mean(x)
    p2 <- sd(x)
    return (p1 / p2)
  }

xscaled <- as.data.frame(lapply(X, normalize))

X = as.matrix(xscaled)

theta_solution_norm_equations = solve(t(X) %*% X) %*% (t(X) %*% y) 
print(theta_solution_norm_equations)

```
```


