---
title: "Exercicio 2"
output:
  html_document:
    df_print: paged
---

# 2. Exercício 2 (Modelos de Regressão Linear Simples)
Contexto do problema: Temos o objetivo de construir um modelo preditivo de ML que seja capaz de realizar predições dos valores medianos de preços das casas em uma região suburbana de Boston, EUA. A variável
a ser predita consiste em um valor numérico que representa o preço mediano das casas em Boston. Para cada
uma das observações (casas), temos diversas variáveis de entrada ou características. Logo, podemos buscar a
solução para esse problema usando modelos de regressão linear simples ou múltipla.
Dataset: Os dados estão fornecidos na forma de tabela (.xlsx e .csv) retratado pelo dataset Boston, presente na
biblioteca MASS do software R que apresenta os valores das casas (Median value of owner-occupied homes)
em 506 vizinhanças da cidade de Boston. Os dados que acompanham o valor mediano dos preços das casas
consistem em indicadores de condições socioeconômicas, ambientais, instalações educacionais e alguns outros
fatores semelhantes. No ambiente R, o comando ?Boston fornece informações sobre cada uma das features.
Ao todo, são 13 features e uma variável resposta, denotada como medv (preço mediano da casa), baseada em
$1,000 dólares. De forma específica, no conjunto de variáveis explanatórias (i.e., características), temos doze
(12) variáveis numéricas e uma (1) variável categórica, que no caso pode assumir 0 (zero) ou 1 (um). Com
isso, a planilha de dados apresenta 506 linhas (exemplos de treinamento) e 14 colunas (features). Abaixo, estão
colocadas cada uma das variáveis características do dataset e seu respectivo significado:
• CRIM: per capita crime rate by town
• ZN: proportion of residential land zoned for lots over 25,000 sq.ft.
• INDUS: proportion of non-retail business acres per town
• CHAS: Charles River dummy variable (= 1 if tract bounds river; 0 otherwise)
• NOX: nitric oxides concentration (parts per 10 million)
• RM: average number of rooms per dwelling
• AGE: proportion of owner-occupied units built prior to 1940
• DIS: weighted distances to five Boston employment centres
• RAD: index of accessibility to radial highways
• TAX: full-value property-tax rate per 10,000
• PTRATIO: pupil-teacher ratio by town
• B: 1000(Bk −0.63)
2 where Bk is the proportion of blacks by town
• LSTAT: % lower status of the population
• TARGET: Median value of owner-occupied homes in $1000’s
Em um primeiro momento, vamos usar a variável explanatória lstat, a qual expressa a parcela (em %) da
população de baixa renda (status) obtida em cada vizinhança dentre as 506 analisadas.
O nosso objetivo consiste em obter um modelo de ML baseado na regressão linear simples e univariada de
lstat e os valores medianos dos preços das casas medv. Abaixo, seguem os itens que devemos solucionar neste
desenvolvimento, visando alcançar o objetivo deste exercício:
• Questões Avaliativas
> 1) Faça a exploração dos dados e a síntese sobre suas principais variáveis explanatórias.

```{r}
library(MASS)
library(corrplot)
library(tidyverse)

data <- Boston

summary(data)

c <- cor(data)

corrplot(c)
```

Interessante visualizar as Correlações entre algumas variaveis como por examplo:
entre RAD e TAX(faz sentido imoveis com mais acesso a rodovias são mais caros e pagam mais impostos).
correlação negativa entre DIS(distancia do centro e Idade da casa) também faz sentido as construções mais velhas se localizam no centro.


```{r}
plot(data$medv~data$lstat, main = "Preço das Casas x Renda")
```



> 2) Construa e treine o modelo preditivo de ML baseado em regressão linear simples.

```{r}
modelo_ML <- lm(medv~lstat, data=data)
summary(modelo_ML)
plot(modelo_ML)
```

> 3) Realize as predições do modelo sobre os dado de treinamento e calcule a média de seus resíduos.

Predições:

```{r}
predict(modelo_ML)
```
Média dos Residuos(A função summary provê os dados):
```{r}
summary(modelo_ML)
```



> 4) A partir do modelo de ML construído, qual seria o valor do preço de uma casa na região suburbana
analisada de Boston, considerando que 25% das pessoas nesta localidade são classificadas na
categoria de baixa renda?

```{r}

data.new <- data.frame("lstat"=c(25))

result <- predict(modelo_ML, data.new) * 1000

print(result)
```


> 5) Implemente o algoritmo do gradiente descendente.

```{r}

epoch <- 11000

y_hat <- function(x, w0, w1) {
  value = w0 + w1 * x;
  value;
}

MSE <- function(X, y, w0, w1) {
  custo = 0;
  m = as.double(length(X))
  for (i in 1: m) {
    result = (y_hat(X[i], w0, w1) - y[i]) ^ 2
    custo = custo + result
  }
  custo / m
}


gradient_descent_step <- function (w0, w1, X, y, alpha) {
  erro_w0 = 0
  erro_w1 = 0
  m =  as.double(length(X))
  
  for (i in 1:length(X)) {
    erro_w0 = erro_w0 + (y_hat(X[i], w0, w1) - y[i]);
    erro_w1 = erro_w1 + ((y_hat(X[i], w0, w1) - y[i]) * X[i]);
  }
  new_w0 = w0 - alpha * (1/m) * erro_w0;
  new_w1 = w1 - alpha * (1/m) * erro_w1;
  
  c(new_w0, new_w1)
}


custo <- rep(0, times=epoch)

values = c(0.1, 0.1)
alpha <- 0.001

for (i in 1:epoch) {
  values <- gradient_descent_step(values[1], values[2], data$lstat, data$medv , alpha)
  custo[i] = MSE(data$lstat, data$medv, values[1], values[2])
}

print(values)
```
Interessante que inicialmente estava testando com 5000 iterações, porém não estava tendo um bom resultado, quando aumentei o número de iterações tive um resultado, melhor por isso é importante acompanhar as métricas de desempenho.

Valor encontrado:

```{r}
result <- y_hat(25, values[1], values[2])
print(result * 1000)
```

> 6) Solucione o problema com as equações normais e faça um comparativo de resultados.

```{r}
x = data$lstat
y = data$medv

size_data = dim(data)
ones_data = replicate(size_data[1], 1)

X = data.frame(ones_data, x)
X = as.matrix(X)

result = solve(t(X) %*% X) %*% (t(X) %*% y)


print(sprintf("theta0: %f | theta1: %f", result[1], result[2]))

```

> 7) Compare os resultados do modelo construído com os parâmetros obtidos com o algoritmo GD

Resultados do modelo:
```{r}
summary(modelo_ML)
```
MSE do algoritmo GD:

```{r}
custo[length(custo)]
```

> Questão Desafio (não avaliativa)
– Faça um gráfico da função custo J(θ) e mostre seu ponto de mínimo*.

Custo do Gradiente descendente:
```{r}
plot(custo)
```

