---
title: "Exercicio 8"
output:
  html_document:
    df_print: paged
---


> Dependencias

```{r}
library("quantmod")
library("xts")
library("moments")
library("dplyr")
```


## 8. Exercício Computacional - 8
Conceito explorado: Introdução à Análise de Séries Temporais
Esse exercício tem o objetivo de explorar o assunto de séries temporais de forma introdutória. Para
isso, existem alguns pacotes que podem nos auxiliar no objetivo desse exercício: capturar séries
temporais do mercado financeiro e realizar sua visualização. Abaixo, estão listados três pacotes
relacionados ao mercado financeiro que podem ser instalados e carregados na linguagem R.
• install.packages("quantmod")
• install.packages("xts")
• install.packages("moments")
Esses pacotes foram desenvolvidos exclusivamente para modelagem financeira quantitativa na linguagem R e permitem capturar séries temporais sobre as cotações de ações do mercado financeiro.
Especificamente, estude e utilize a função getSymbols do pacote "quantmod" para obter séries temporais de diversas empresas presentes na bolsa de valores a partir de uma janela de tempo fornecida.
Essa função consegue obter os dados diretamente das fontes "Yahoo Finance" (ainda ativo) e "Google
Finance", que disponibilizam os dados gratuitamente. Utilize o nome "yahoo" para designar a fonte
de dados na função getSymbols.
> 1) Use a função getSymbols do pacote quantmod para capturar as cotações de ações da empresa
Petrobras de janeiro/2020 até os dias atuais.

```{r}
pricesPetro <- getSymbols("PETR4.SA",src="yahoo",  from=as.Date('2020-01-01'))

```


> 2) Use a função candleChart do pacote quantmod para fazer a visualização da série temporal
das cotações fechadas da Petrobras no período considerado. Pesquise e explore essa função;
esse resultado é chamado de gráfico de velas (amplamente conhecido e usado em análises do
mercado financeiro).

```{r}
candleChart(PETR4.SA)
```


> 3) Explore a série temporal obtida da empresa, teste outros períodos de tempo e identifique o
significado dos campos trazidos da série.

```{r}
pricesPetro <- getSymbols("PETR4.SA",src="yahoo",  from=as.Date('2000-01-01'))
from=as.Date('2000-06-01')
 
chartSeries(PETR4.SA[,6])
```
Testei com os dados apartir do ano 2000. da para verificar o impacto da crise de 2008, e a decida dos valores devido a crise de 2013~2016, a recuperação entre 2015 e 2019. e o impacto da covid nos preços da ação.

Os campos trazidos são: 
PETR4.SA.Open = valor na abertura de mercado.
PETR4.SA.High = Valor mais alto durante o pregão.
PETR4.SA.Low = Valor mais baixo dourante o pregão.
PETR4.SA.Volume = Volume negociado.
PETR4.SA.Adjusted = Preço da ação ajustado (ref: https://www.sunoresearch.com.br/artigos/preco-fechamento-ajustado/)


> 4) Use a função addBands, também do pacote quantmod, para plotar diretamente limites
superior/inferior sobre a série temporal do item

1). Podemos parametrizar a função fornecendo:
i) o período da média móvel e ii) a quantidade de desvio padrão relacionados com os limites.

```{r}

pricesPetro <- getSymbols("PETR4.SA",src="yahoo",  from=as.Date('2019-01-01'))
from=as.Date('2000-06-01')
 
chartSeries(PETR4.SA[,6], TA="addBBands()")

```



> 5) A partir os itens anteriores, faça uma análise dos preços de cotações da Petrobras e verifique
os reflexos do momento atual que estamos passando (março/abril/2020).

Da para verificar que a covid causou grande impacto nos preços da ação mas que o preço está se recuperando.