---
title: "Lista 4 - Exercicios Redes Neurais"
output:
  html_document:
    df_print: paged
---


### 1. Exercício 1 (Conceitos sobre Redes Neurais Artificiais)
Descreva com suas palavras o funcionamento de uma rede neural artificial.

São sistemas de computação inspirados no cerebro, o sistema assim como o cerebro aprende com base em experiencia, exemplos(que contem variaveveis explicativas).

### 2. Exercício 2 (Aprendizagem de Parâmetros em Redes Neurais Artificiais)
Faça um breve resumo sobre o funcionamento do algoritmo da retropropagação na aprendizagem
de parâmetros em redes neurais artificiais.

Um algoritmo que descreve como o problema de otimização relacionado com a minimização de J(Θ) pode ser solucionado, ele permite encontrar os pesoas da matriz Θ que minimizam J(Θ).


### 3. Exercício 3 (Conceitos sobre Redes Neurais Artificiais)
Cite algumas áreas de aplicação das RNAs e os principais benefícios alcançados com essa
técnicas de ML.

Ela pode ser utilizada para detecção de Imagens, radares, detecção de anomolias em tomografias. com as redes neurais consegue-se resolver problemas "não-linerarmente separáveis" que alguns algorimos não resolvem.


|Exercicio   | Resposta |
|------------|----------|
|Exercicio 4 |    C     |
|Exercicio 5 |    A     |
|Exercicio 6 |    C     |
|Exercicio 7 |    C     |
|Exercicio 8 |    C     |




```{r}
library(ggplot2)
library(MASS)
library(readxl)
library(caTools)
library(neuralnet)
library(corrplot)
library(dplyr)
```


### Exercícios Computacionais
1. Exercício 1 (Modelos de Redes Neurais Artificiais)
Contexto do problema: Temos o objetivo de construir um modelo preditivo de ML baseado em Redes Neurais
Artificiais (RNAs) que seja capaz de realizar predições dos valores medianos de preços das casas em uma região
suburbana de Boston, EUA. Tal como no caso da regressão linear, a variável a ser predita consiste em um valor
numérico que representa o preço mediano das casas. Para cada uma das observações, temos diversas variáveis de
entrada. Logo, podemos buscar a solução para esse problema usando diferentes técnicas de Machine Learning:
nesse caso iremos construir, treinar e testar uma rede neural artificial para fazer as predições.
O pacote neuralnet pode ser usado para construirmos o modelo de RNA. Na linguagem R podemos usar:
install.packages("neuralnet")
library(neuralnet)
Dataset: Os dados estão fornecidos na forma de tabela (.xlsx e .csv) retratado pelo dataset Boston, presente na
biblioteca MASS do software R que apresenta os valores das casas (Median value of owner-occupied homes)
em 506 vizinhanças da cidade de Boston. Os dados que acompanham o valor mediano dos preços das casas
consistem em indicadores de condições socioeconômicas, ambientais, instalações educacionais e alguns outros
fatores semelhantes. No ambiente R, o comando ?Boston fornece informações sobre cada uma das features.
Ao todo, são 13 features e uma variável resposta, denotada como medv (preço mediano da casa), baseada em
$1,000 dólares. De forma específica, no conjunto de variáveis explanatórias (i.e., características), temos doze
(12) variáveis numéricas e uma (1) variável categórica, que no caso pode assumir 0 (zero) ou 1 (um). Com
isso, a planilha de dados apresenta 506 linhas (exemplos de treinamento) e 14 colunas (features). Abaixo, estão
colocadas cada uma das variáveis características do dataset e seu respectivo significado:
• CRIM: per capita crime rate by town
• ZN: proportion of residential land zoned for lots over 25,000 sq.ft.
• INDUS: proportion of non-retail business acres per town
• CHAS: Charles River dummy variable (= 1 if tract bounds river; 0 otherwise)
• NOX: nitric oxides concentration (parts per 10 million)
• RM: average number of rooms per dwelling
• AGE: proportion of owner-occupied units built prior to 1940
• DIS: weighted distances to five Boston employment centres
• RAD: index of accessibility to radial highways
• TAX: full-value property-tax rate per 10,000
• PTRATIO: pupil-teacher ratio by town
• B: 1000(Bk −0.63)
2 where Bk is the proportion of blacks by town
• LSTAT: % lower status of the population
• TARGET: Median value of owner-occupied homes in $1000’s
Abaixo, seguem os itens que devemos solucionar, visando alcançar o objetivo deste exercício:
• Questões Avaliativas
> 1) Faça a exploração dos dados bem como síntese sobre suas principais variáveis explanatórias.

```{r}
boston_df <- read_excel('RNBoston_Tabela.xlsx')

summary(boston_df)

M = cor(boston_df)

corrplot(M, method="square")


```

> 2) Realize o procedimento de normalização mínimo-máximo sobre as características do dataframe

```{r}
dados = boston_df
maximo <- apply(dados, 2, max) 
minimo <- apply(dados, 2, min)

maximo
minimo

dados_normalizados <- as.data.frame(scale(dados, center = minimo, scale = maximo - minimo))
head(dados_normalizados)
```

> 3) Para reprodução dos resultados use o set.seed(12).

```{r}
set.seed(12)
```


> 4) Realize a divisão do conjunto de treino e teste em 70/30.

```{r}
divisao_dados = sample.split(dados_normalizados$medv, SplitRatio = 0.70)


dados_norm_treinamento = subset(dados_normalizados, divisao_dados == TRUE)
dados_norm_teste       = subset(dados_normalizados, divisao_dados == FALSE)

dim(dados_norm_treinamento)
dim(dados_norm_teste)
```


> 5) Construa e treine o modelo preditivo de ML baseado em redes neurais artificiais.

```{r}
nomes_colunas <- colnames(dados_norm_treinamento)
nomes_colunas

# Vamos usar os nomes das variáveis explanatórias na montagem do objeto do tipo fórmula do R
equation_model <- as.formula(paste ( "medv ~ ", paste(nomes_colunas[!nomes_colunas %in% "medv"], collapse = " + ")))
equation_model

# Treinamento com NeuralNet - repare estamos 
modelo_RNA = neuralnet(equation_model, data = dados_norm_treinamento, hidden = c(5,3), linear.output = TRUE)
modelo_RNA
```

> 6) Visualize a arquitetura da RNA treinada

```{r}
plot(modelo_RNA)
```

> 7) Aplique o modelo sobre os dados de teste para geração de predições

```{r}
?compute
RNA_pred_norm = neuralnet::compute(modelo_RNA, dados_norm_teste[1:13])
RNA_pred_norm

# É importante notar que as predições foram obtidas a partir dos dados de teste normalizados. 
# Precisamos fazer a conversão de normalização necessária para acessar os valores previstos de interesse


# Como fazer a conversão de normalização no caso de min/max

# 1) Acessamos a rede neural treinada e seu resultado ($net.result)
# 2) Acessamos os valores da variável de saída (medv) 
# 3) Multiplicamos os resultados normalizados pela diferença entre o máximo e o mínimo - e acrescentamos o mínimo
max_medv = max(dados$medv) 
min_medv = min(dados$medv) 
RNA_pred = RNA_pred_norm$net.result*(max_medv - min_medv) + min_medv
# View(RNA_pred_norm)

# Vamos fazer o mesmo procedimento para os dados de teste normalizados
dados_teste <- (dados_norm_teste$medv)*(max(dados$medv) - min(dados$medv)) + min(dados$medv)
dados_teste
```


> 8) Forneça a estimativa de erro quadrático médio (MSE)

```{r}
MSE_RNA <- sum(((dados_teste - RNA_pred)^2) )/nrow(RNA_pred)
MSE_RNA
```

> 9) Compare os resultados de predição com os dados de teste (graficamente)

```{r}
df_RNA_pred <- data.frame(dados_teste, RNA_pred)
# head(df_RNA_pred)

# Plot dos erros
ggplot(df_RNA_pred, aes(x = dados_teste,y = RNA_pred)) + 
            geom_point() + 
            stat_smooth() + 
            xlab('Dados de Teste (preço mediano das casas)') + 
            ylab('Predições')  +
            ggtitle("Gráfico de Desempenho - Modelo RNA")
```


## 2. Exercício 2 (Modelos de Redes Neurais Artificiais)
Considere o desenvolvimento da rede neural artificial do Exercício Computacional 1 - obtenha um comparativo
de desempenho desse modelo com a regressão linear múltipla conduzida sobre os mesmos dados de treinamento.
O ponto chave aqui é realizar a interpretação dos resultados obtidos.

```{r}
modelo_ML <- lm(equation_model, data = dados_norm_treinamento)
ML_pred_norm <- predict(modelo_ML, dados_norm_teste) %>% as.data.frame()
ML_pred <-   ML_pred_norm*(max_medv - min_medv) + min_medv
plot(modelo_ML)
summary(modelo_ML)
```
O modelo baseado em redes neurais se sai melhor que o modelo de regressao linear multipla.
